臺灣臺中地方法院民事判決　　八十八年度訴字第一九四九號
　　原　　　　告　　丁○○
　　複 代　理 人　　甲○○
　　　　　　　　　　丙○○
　　法定　代理人　　乙○○
　　被　　　　告　　陸章銓
右當事人間請求返還價金事件，本院判決如左：
　　主　　　文
原告之訴及假執行之聲請均駁回。
訴訟費用由原告負擔。
　　事　　　實
甲、原告方面：
　一、聲明：被告陸章銓應給付原告新台幣（下同）一百二十五萬元，被告中邑產業開發股
　　　份有限公司（以下簡稱中邑公司）應給付原告二百零六萬九千八百元，及均自訴狀繕
　　　本送達翌日起至清償日止，按年息百分之五計算之利息，並願供現金或等值之台灣銀
　　　行可轉讓定期存款單為擔保，請准宣告假執行。
　二、陳述：
　（一）原告於民國八十四年四月一日承購被告中邑公司興建之「天星國家別墅」薔薇區編
　　　　號Ｃ七房屋一棟（下稱系爭房屋）及其土地持分，雙方約定總價五百八十萬元，其
　　　　中土地價金三百零三萬三千元，房屋價金則為二百七十六萬七千元。詎上開買賣房
　　　　地交屋時，始發現被告未依雙方所訂立之土地、房屋預定買賣契約書第一條及第五
　　　　條約定，將坐落台中市○○區○○段第六六二、六六二–二、六六二–一三三、六
　　　　六二–二○九、六六四–七、六六六（重測後為大滿段四地號，其後並經分割增加
　　　　六六六–三、六六六–四、六六六–五、六六六–六、六六六–七地號土地，重測
　　　　後則為大滿段三、二、十六、十五、十四地號）等地號土地（以下簡稱六六二、六
　　　　六二–二、六六二–一三三、六六二–二○九、六六四–七、六六六地號土地）共
　　　　六筆，除使用分區屬風景區以外之土地移轉登記予原告與其他承購戶共有，且其中
　　　　六六六地號土地上尚存本金最高限額七千二百萬元之抵押權未塗銷，又系爭房屋亦
　　　　未按圖施工，致生如附表所列之瑕疵，經原告分以中壢郵局第一四○八及一三一三
　　　　號存證信函要求補正瑕疵，惟被告中邑公司迄未依約補正完成。查原告與被告陸章
　　　　銓所訂立之土地預定買賣契約第五條第一項約定：「乙方（按即被告陸章銓）保證
　　　　本土地產權清楚，若有糾紛或設有他項權利情事者，概由乙方負責於交屋前理清或
　　　　塗銷之」，又原告與被告中邑公司所訂立之房屋預定買賣契約第七條第一項亦約定
　　　　：「乙方（按即被告中邑公司）保證本房屋土地產權清楚，若有糾紛或設有他項權
　　　　利情事者，概由乙方負責於交屋前理清或塗銷之」，被告於交付本件買賣房地時，
　　　　既未依約塗銷其上之他項權利設定，則被告陸章銓自應負權利瑕疵擔保責任，原告
　　　　爰依民法第三百五十三條之規定，依關於債務不履行之規定，解除本件房地買賣契
　　　　約，請求被告返還已繳納之價金三百三十一萬九千八百元。
　（二）次查，系爭房屋坐落於山坡地，原告購屋後，旋即為台中市政府公告為危險山坡地
　　　　、不適宜居住地區，則依通常交易觀念及依當事人之決定，物應具備之價值、效用
　　　　、品質已不備，為有瑕疵；再者，系爭房屋所採用之混凝土強度不足，致生房屋牆
　　　　壁有龜裂現象，且該房屋坐落於山坡地，混凝土強度不足，已足影響房屋結構之安
　　　　全性，如遇豪雨、強震，恐造成重大之損害而危及原告之身家安全，此亦係物應具
　　　　備之價值、品質、效用之不備，且屬無從補正之瑕疵，故被告中邑公司自應負瑕疵
　　　　擔保責任，則原告自得依民法第三百五十九條之規定解除契約，並依民法第二百五
　　　　十九條第一款規定，請求被告返還已繳納之價金。
　（三）再查，本件買賣標的物存有如附表所示之瑕疵，原告為期買受之系爭房地能符合契
　　　　約所定之完善狀態，曾於八十七年十月二十二日委請律師發函催告，惟仍未獲修補
　　　　瑕疵，被告二人實已陷不完全給付無疑，是原告自得依不完全給付之規定，類推適
　　　　用民法第二百五十四條之規定解除本件買賣契約，並按同法第二百五十九條第一款
　　　　之規定，請求返還已受領之買賣價金三百三十一萬九千八百元。
　（四）被告中邑公司興建之系爭房屋於八十七年四月間為台中市政府委託土木技師公會實
　　　　地考察報告指出係屬Ｂ級，特徵為擋土牆移動、崩裂，必須再做安全評估與鑑測，
　　　　事實上，該房屋原列為較嚴重之Ａ級，其特徵為地表有明顯滑動，屬於明顯危險區
　　　　，顯然結構品質不符兩造所訂契約附件三「建材與設備」第一項之約定，系爭房屋
　　　　無法防震，應屬顯然，且其未採用ＲＣ結構，在棟與棟隔間牆竟施用保麗龍加鐵絲
　　　　網，明顯違反契約，且屬情節重大，影響安全。而原告尚未辦理交屋，係因被告未
　　　　能補正房屋之瑕疵，並非無故違約，原告因發現系爭房屋存有諸多瑕疵，從而主張
　　　　同時履行抗辯，暫拒付尾款，從未自承違約未辦理交屋。
　（五）本案之地基施工，原告接獲被告中邑公司之施工作法竟用沙拉油桶充作地基，而非
　　　　使用合法級配，嚴重影響結構安全，蓋因使用空心沙拉油桶與合法級配之耐壓力有
　　　　極大之差距，且沙拉油桶與混凝土之密合度，實不如混凝土與級配間，則因負重之
　　　　結果（指一樓地層樓板以上之建築重量），將隨時間而極有可能產生諸多重大瑕疵
　　　　，此亦應係本案建物之隔間牆壁底部侵蝕毀壞，甚至漏空等狀況發生之原因，被告
　　　　中邑公司施用大量沙拉油桶作為承受建物重量之地基，如何得謂依法施工而無嚴重
　　　　瑕疵？此對居住安全顯已發生重大影響，故原告據此解除契約，應屬合法。且本案
　　　　之擋土牆於施工時，亦遭被告中邑公司恣意挖掘破壞，此情發生之原因，據悉係被
　　　　告施工時發覺興建房屋面積不足，為補足契約面積，故向後（即擋土牆）方向施作
　　　　，則關於擋土牆之功能已然減損，真相是否如此，事關居住安全，應有查明之需。
　（六）又被告就天井及牆壁部分並未依結構平面圖之設計施作，尤其牆壁部分位置根本完
　　　　全不符，此一則會影響結構安全外，再者，現場天井及牆壁既非依圖施作，則應非
　　　　屬合法建築之一部，而屬違建，倘遭拆除，系爭房屋在無牆壁及天井之情形下，可
　　　　堪居住？倘言尚未拆除，可堪使用，原告基於買受人之地位，實無義務接受存有天
　　　　井及牆壁為違建之重大瑕疵房屋。
　（七）綜上所述，被告既違反前開房地買賣契約之約定，而應負物之瑕疵及權利瑕疵擔保
　　　　責任，則原告自得依民法第三百五十九條及第三百五十三條之規定解除契約，且系
　　　　爭房屋雖未交付，惟該房屋既存有施工成果未符結構設計圖，影響結構安全地
　　　　基級配使用沙拉油桶填空，亦影響結構安全與二旁屋之隔間牆位置與設計圖不符
　　　　天井施作未依圖面施工房屋坐落基地遭公告為危險地區，迄今仍未改善完成等
　　　　瑕疵，均為被告空言否認，拒絕擔保，則原告依物之瑕疵擔保及不完全給付債務不
　　　　履行規定解除契約，洵屬合法，而原告亦於八十七年八月四日委請律師發函解除本
　　　　件買賣契約，再者，原告於八十八年六月二十二日起訴時，亦載明依民法第三百五
　　　　十三條及同法第二百二十七條為原因解除契約，被告中邑公司及陸章銓均已收受無
　　　　異議，依此可認已對被告二人解除本件買賣契約，縱認原告尚未對被告陸章銓解除
　　　　買賣契約，爰以九十一年三月二十八日補充理由（５）狀繕本之送達為解除契約之
　　　　意思表示，是被告自應返還原告前所繳之價金三百三十一萬九千八百元。
　三、證據：提出土地預定買賣契約書及房屋預定買賣契約書、中壢郵局第一四○八、一三
　　　一三號存證信函、八十七年八月四日中炫字第九八○七○五號及同年十月二十二日中
　　　炫字第九八一○○三號律師函各一份  、照片九十一張、剪報四份、土地登記謄本六
　　　份、被告所發律師函及其信封一份為證；並聲請囑託台灣省結構工程技師公會鑑定。
乙、被告方面：
　一、聲明：如主文第一項所示；如受不利判決，願供擔保請准免為假執行。
　二、陳述：
　（一）兩造所簽土地預定買賣契約書第一條約定之買賣標的物，其中六六二、六六二–二
　　　　、六六二–一三三、六六二–二０九、六六四–七、六六二–一二０等地號土地早
　　　　於八十六年八月十四日即已移轉登記予原告單獨所有或共有（按：其中六六二–一
　　　　二０號土地為單獨所有，其餘為共有），且依該買賣契約第一條之約定，被告所應
　　　　給付予原告之土地面積為五二、九四坪，而由土地所有權狀可知，被告已移轉五二
　　　　．九三六坪之土地予原告，較之契約僅減少○．○○四坪，顯在互不找補之百分之
　　　　二誤差範圍內，故被告並無何違約情事。至前揭買賣契約第一條所載之六六六地號
　　　　土地，則純係贅引，此由無此筆土地，原告所取得之土地面積仍與契約所載者相符
　　　　，及該六六六號土地並非在整個社區土地內，而係在其外緣，且原告所購房地之位
　　　　置，距該六六六地號土地甚遠，故原告有否持分該六六六號土地，並不會影響其對
　　　　整個社區（尤其公共設施）之使用，故原告執此主張被告應負權利瑕疵擔保責任，
　　　　顯屬無據。
　（二）原告主張系爭房屋有如附表所示之瑕疵，其中編號３至編號１０部分並非事實，被
　　　　告否認之，原告依法應負舉證責任。至編號１之「四樓應為天井，但蓋為斜頂」部
　　　　分，係應原告之請求，免費為原告所施作，詎原告竟反指為瑕疵，顯無所據。又編
　　　　號２之「天井共同壁竟用保麗龍加鐵絲施工法，而非採用ＲＣ結構系統」部分，因
　　　　兩造所簽合約內並無約定共同壁之施作須用ＲＣ結構系統，且原告所述棟與棟間之
　　　　天井共同壁，其性質僅屬「隔屏」，而非系爭房屋之結構，故原告要求被告公司須
　　　　用ＲＣ．結構系統，並無所據。且就隔屏採用之保麗龍加鐵絲之施工法，乃符合Ｃ
　　　　ＮＳ之施工法，此由系爭建物能取得使用執照即可為證，故被告中邑公司採符合國
　　　　家標準之施工法施作，並無何影響安全可言，自不得謂為瑕疵。是原告謂被告中邑
　　　　公司應負物之瑕疵擔保責任云云，亦無所據，況原告已自承至今仍違約未辦理交屋
　　　　，則本件房地既迄仍未交屋，自亦無所謂不完全給付之問題，是原告此部分主張，
　　　　顯乏依據。
　（三）至原告所指「天星國家別墅」遭台中市政府委託土木技師公會實地考察被列為Ｂ級
　　　　部分，該所謂之「考察報告」縱屬存在，亦不過為目測之結果，此由原告檢附之媒
　　　　體報導即明。又山坡地之開發建築，須經主管建築機關層層嚴格審核，方能准予開
　　　　發及建築，此較之所謂「目測」，自為嚴謹及正確。從而，前開所謂「目測」應無
　　　　何參考價值可言。又內政部營建署所頒佈「山坡地住宅社區安全檢查紀錄表」內「
　　　　評估及建議」之內容為：Ａ級立即委託專業技師進行深入鑑定工作，並釐訂防災改
　　　　善措施；Ｂ級進行安全評估並加強監測；Ｃ級暫不處理，繼續監測。故「天星國家
　　　　別墅」縱被列為Ｂ級，亦不過係建議進行安全評估並加強監測而已，並非表示有任
　　　　何安全上之危險。又山坡地之開發過程極為嚴格，依山坡地開發建築管理辦法第四
　　　　條規定，山坡地開發建築，應向直轄市、縣（市）主管建築機關依下列順序申請辦
　　　　理：申請開發許可申請雜項執照申請建造執照。易言之，倘系爭山坡地有任
　　　　何安全上之顧慮，主管建築機關斷無准許開發及核發雜照、建照暨使照之可能。而
　　　　前開准許文件及證照均為公文書，依民事訴訟法第三百五十五條之規定推定為真正
　　　　，自能證明「天星國家別墅」確無任何安全上之瑕疵，故原告上開主張，顯非事實
　　　　。
　（四）原告謂被告中邑公司以沙拉油桶充作地基，並提出所謂薔薇Ｂ區建物之施工照片云
　　　　云，原告否認該施工照片為薔薇Ｂ區之照片，且系爭房屋亦非位於薔薇Ｂ區，請原
　　　　告舉證證明。原告又謂被告中邑公司因發覺興建房屋面積不足，為補足契約面積，
　　　　乃向後（即擋土牆）方向施作，而破壞擋土牆云云，則更屬離譜，請原告就此亦負
　　　　舉證之責。
　（五）查「天星國家公園別墅」雖經台中市政府於八十七年間委託台灣省土木技師公會進
　　　　行山坡地住宅社區安全檢查，檢查結果評定為Ｂ級，但Ｂ級亦僅係指「現況發現局
　　　　部或部份設失有缺失（瑕疵），建議住戶可考慮委請相關專業技師辦理安全檢測及
　　　　改善處理」而已，並非表示有任何不適宜居住之安全上之危險。況且「天星國家公
　　　　園別墅」經評定為Ｂ級後，被告中邑公司亦已依台中市政府工務局山坡地審查小組
　　　　之建議，陸續施工將應改善部分進行補強工作完成。準此，被告既已完成「天星國
　　　　家公園別墅」之安全檢測及改善處理，則本件自無原告所稱為危險山坡地，不適宜
　　　　居住地區可言。原告據以主張解除本件買賣契約，自非有理。
　（六）退萬步言，倘鈞院認原告之解約主張為有理由（被告否認之），則依民法第二百五
　　　　十九條及二百六十一條之規定，被告應返還買賣價金予原告，原告亦應將系爭買賣
　　　　標的之所有權移轉登記為被告所有，始符法旨。爰為同時履行之抗辯。
　三、證據：提出經濟部八十五年十一月十八日經（85）商字第一一七一○○及第一一八五
　　　四三號函各一份、土地所有權狀六張、山坡地住宅社區安全檢查紀錄表一紙及照片二
　　　十四張為證。
丙、本院依職權向台中市政府工務局調取（八三）中工建建字第二○七八號建照執照檔案卷
　　及八十七年度委託台灣省土木技師公會辦理「天星國家別墅」山坡地住宅社區安全檢查
　　一案之該年度山坡地安全檢查報告服務書。
　　理　　　由
一、查中本建設股份有限公司（下稱中本公司）因與中邑公司合併而消滅，故其權利義務即
　　由合併後存續之中邑公司承受（公司法第三百十九條準用同法第七十五條參照），此有
　　經濟部八十五年十一月十八日經（ 85 ）商字第一一七一○○、一一八五四三號函各一
　　份附卷可參，原告起訴狀雖誤載被告為中本公司，惟經被告陳明上情後，已於八十八年
　　八月十八日言詞辯論時當庭更正被告為中邑公司，嗣因被告中邑公司之法定代理人變更
　　為陸文玲，其後於八十九年九月四日又變更為乙○○，有該公司之公司變更登記事項卡
　　在卷可憑，故本件訴訟亦分別經陸文玲、乙○○依法先後於八十八年八月二十三日及八
　　十九年九月二十九日具狀聲明承受訴訟，合先敘明。
二、本件原告起訴主張其於八十四年四月一日向被告中邑公司承購系爭房屋及土地持分，約
　　定土地及房屋價金分別為三百零三萬三千元、二百七十六萬七千元，合計五百八十萬元
　　。詎該買賣房地交屋時，發現被告並未依約將六六二、六六二–二、六六二–一三三、
　　六六二–二○九、六六四–七、六六六等地號土地共六筆，使用分區屬風景區以外之土
　　地移轉登記予原告與其他承購戶共有，且該六六六地號土地上尚存本金最高限額七千二
　　百萬元之抵押權未塗銷，則被告陸章銓自應負權利瑕疵擔保責任，爰依民法第三百五十
　　三條之規定，依關於債務不履行之規定，解除本件房地買賣契約。又系爭房屋亦未按圖
　　施工，致生如附表所列之瑕疵，經原告分以中壢郵局第一四○八及一三一三號存證信函
　　要求補正瑕疵，並於八十七年十月二十二日再委請律師發函催告，仍未獲修補瑕疵，被
　　告二人已陷於不完全給付。而該房屋坐落於山坡地，原告購屋後，旋即為台中市政府公
　　告為危險山坡地、不適宜居住地區，且系爭房屋所採用之混凝土強度不足，致生房屋牆
　　壁有龜裂現象，已足影響房屋結構之安全性，如遇豪雨、強震，恐造成重大之損害而危
　　及原告之身家安全，此均係物應具備之價值、品質、效用之不備，且屬無從補正之瑕疵
　　。而系爭房屋亦於八十七年四月間為台中市政府委託土木技師公會實地考察報告指出係
　　屬Ｂ級，特徵為擋土牆移動、崩裂，必須再做安全評估與鑑測，顯然結構品質不符兩造
　　所訂契約附件三「建材與設備」第一項之約定，該房屋無法防震，應屬顯然，且其未採
　　用ＲＣ結構，在棟與棟隔間牆竟施用保麗龍加鐵絲網，明顯違反契約，且屬情節重大，
　　影響安全。又系爭房屋亦尚存有天井及牆壁部分並未依結構平面圖之設計施作，而屬違
　　建，並影響結構安全，及施工成果未符結構設計圖、地基級配使用沙拉油桶填空，均影
　　響結構安全，與二旁屋之隔間牆位置與設計圖不符等瑕疵，且本案之擋土牆於施工時，
　　亦遭被告中邑公司恣意挖掘破壞，以補足興建房屋面積之不足。是被告既違反本件房地
　　買賣契約之約定，又空言否認上開瑕疵，拒絕擔保，而應負物之瑕疵及權利瑕疵擔保責
　　任，則原告自得依民法第三百五十九條及第三百五十三條之規定解除契約，並得依不完
　　全給付之規定，類推適用同法第二百五十四條之規定解除本件買賣契約，而依同法第二
　　百五十九條第一款規定，請求被告返還已受領之價金三百三十一萬九千八百元，因求為
　　命被告被告陸章銓應給付一百二十五萬元，被告中邑公司應給付二百零六萬九千八百元
　　，及均自訴狀繕本送達翌日起至清償日止，按年息百分之五計算之利息之判決。
三、被告則以兩造所簽土地預定買賣契約書第一條約定之買賣標的物，其中六六二–二、六
　　六二–一三三、六六二–二０九、六六四–七等地號土地早於八十六年八月十四日即移
　　轉登記予原告共有，而六六二–一二０地號土地則移轉予原告單獨所有，且由土地所有
　　權狀可知，被告已移轉五二．九三六坪之土地予原告，較之契約所約定給付面積五二．
　　九四坪，僅減少○．○○四坪，顯在互不找補之百分之二誤差範圍內。至該買賣契約第
　　一條所載之六六六地號土地，則純係贅引，此由無此筆土地，原告所取得之土地面積仍
　　與契約所載者相符，且該六六六號土地並非在整個社區土地內，而係在其外緣，系爭房
　　地距該六六六地號土地甚遠，原告有否持分該六六六號土地，並不會影響其對整個社區
　　（尤其公共設施）之使用，故被告並無何違約情事，原告執此謂被告應負權利瑕疵擔保
　　責任，顯屬無據。
　　又被告否認系爭房屋有如附表編號３至編號１０所示之瑕疵，原告依法應負舉證責任。
　　至編號１之「四樓應為天井，但蓋為斜頂」部分，係應原告之請求，免費為原告施作，
　　並非瑕疵。又編號２之「天井共同壁竟用保麗龍加鐵絲施工法，而非採用ＲＣ結構系統
　　」部分，因兩造所簽合約內並無約定共同壁之施作須用ＲＣ結構系統，且原告所述棟與
　　棟間之天井共同壁，其性質僅屬「隔屏」，而非系爭房屋之結構，而就隔屏採用之保麗
　　龍加鐵絲之施工法，乃符合ＣＮＳ之施工法，並無何影響安全可言，此由系爭建物能取
　　得使用執照即可為證，自不得謂為瑕疵，且原告既已自承迄今仍未交屋，自亦無所謂不
　　完全給付之問題。至原告所指「天星國家別墅」遭台中市政府委託土木技師公會實地考
　　察被列為Ｂ級部分，該所謂之「考察報告」縱屬存在，亦不過為目測之結果，並無何參
　　考價值可言。又「天星國家別墅」縱被列為Ｂ級，亦僅係指「現況發現局部或部份設施
　　有缺失（瑕疵），建議住戶可考慮委請相關專業技師辦理安全檢測及改善處理」，建議
　　進行安全評估並加強監測而已，並非表示有任何不適宜居住之安全上之危險。況「天星
　　國家公園別墅」經評定為Ｂ級後，被告中邑公司已依台中市政府工務局山坡地審查小組
　　之建議，陸續施工將應改善部分進行補強工作，已完成安全檢測及改善處理，則本件自
　　無原告所稱為危險山坡地，不適宜居住地區可言。另原告謂被告中邑公司以沙拉油桶充
　　作地基，並謂因發覺興建房屋面積不足，為補足契約面積，乃向後（即擋土牆）方向施
　　作，而破壞擋土牆云云，均非事實，原告就此應負舉證之責。是原告主張被告應負物之
　　瑕疵擔保責任，並據以解除本件買賣契約，自非有理。退萬步言，倘鈞院認原告之解約
　　主張為有理由（被告否認之），則依民法第二百五十九條及二百六十一條之規定，爰為
　　同時履行之抗辯，即原告應於被告返還買賣價金之同時，將系爭買賣標的土地之所有權
　　移轉登記為被告所有，始符法旨等語，資為抗辯。
四、查原告於八十四年四月一日向被告中邑公司購買系爭房屋，並向被告陸章銓買受該房屋
　　坐落之基地，雙方約定房屋及土地價金分別為二百七十六萬七千元及三百零三萬三千元
　　，合計五百八十萬元之事實，為兩造所是認，並有土地及房屋預定買賣契約書各一份在
　　卷可憑，堪信為真。惟原告主張上開買賣房地交屋時，被告並未依約將六六二、六六二
　　–二、六六二–一三三、六六二–二○九、六六四–七、六六六等六地號土地移轉登記
　　予原告與其他承購戶共有，且其中六六六地號土地上尚存本金最高限額七千二百萬元之
　　抵押權未塗銷，被告陸章銓應負權利瑕疵擔保責任，而依民法第三百五十三條之規定，
　　依關於債務不履行之規定，解除本件房地買賣契約等情，除被告對該六六六地號土地上
　　尚設定有七千二百萬元最高限額抵押權一節並不爭執外，餘均否認之，並以前詞置辯。
　　經查：
（一）按解釋當事人之契約，應以當事人立約當時之真意為準，而真意何在，又應以過去事
　　　實及其他一切證據資料為斷定之標準，不能拘泥文字致失真意，最高法院著有三十九
　　　年臺上字第一○五三號判例可資參照。據卷附原告與被告陸章銓所簽訂之土地預定買
　　　賣契約書第一條記載：「土地坐落台中市○○區○○段第六六二、六六二–二、六六
　　　二–一三三、六六二–二○九、六六四–七、六六六、六六二–一二○等地號土地共
　　　七筆，面積五二點九四坪，使用區分屬風景區，其持分權利範圍及面積以地政機關登
　　　記為準，雙方均無異議。而其面積差額未達百分之二，雙方均無異議，互不找補．．
　　　．．．．」等情觀之，該條文所定買賣標的固載明係六六二、六六二–二、六六二–
　　　一三三、六六二–二○九、六六四–七、六六六、六六二–一二○地號等七筆土地，
　　　惟參酌卷附原告與被告中邑公司所訂買賣預定契約書第一條第一項定明：「房屋坐落
　　　台中市○○區○○段第六六二、六六二–二、六六二–一三三、六六二–二○九、六
　　　六四–七、六六六、六六二–一二○等地號共七筆土地上，．．．，即本社區第薔薇
　　　區編號Ｃ七房屋一棟，總坪數：五○點三○坪」，足見原告與被告當時訂立本件土地
　　　、房屋買賣契約之真意係在於買賣系爭房屋及該房屋所坐落社區範圍內之土地，俾使
　　　原告能取得系爭房屋及坐落基地之所有權，而得使用社區範圍內之公共設施，發揮該
　　　屋之效用。因此，被告抗辯上揭土地、房屋買賣契約第一條所載六六六地號土地並未
　　　在系爭房屋所坐落社區範圍內等情，既為原告所是認（詳本院八十九年六月二十二日
　　　言詞辯論筆錄），則被告辯稱該六六六地號土地係買賣契約贅引，本件買賣標的土地
　　　僅有六六二、六六二–二、六六二–一三三、六六二–二○九、六六四–七及六六二
　　　–一二○等六地號土地，即非無因，從而，原告主張該六六六地號土地為兩造所約定
　　　之買賣標的，被告應依約給付云云，即有可疑。
（二）次查，被告陸章銓早於八十六年八月十四日即將六六二、六六二–一三三、六六二–
　　　二○九地號土地，面積分別為一八八九七、六九九、二六二九平方公尺，應有部分均
　　　為一百萬分之三四七二，及六六二–二地號土地面積五六○平方公尺、應有部分為一
　　　百萬分之三一○○，六六四–七地號土地面積三一六平方公尺、應有部分為一百萬分
　　　之三四七三，暨六六二–一二○地號土地面積九十五平方公尺，所有權全部，移轉登
　　　記予原告等情，業據被告提出該等土地所有權狀影本六份附卷可稽，是原告主張被告
　　　於本件買賣房地交屋時，未依約將六六二、六六二–二、六六二–一三三、六六二–
　　　二○九及六六四–七等地號土地移轉予原告與其他承購戶共有云云，即無足取。再依
　　　被告所移轉予原告所有之上開六筆土地面積核算結果，原告取得該等土地面積約為一
　　　七四點九九八六六平方公尺，亦即約為五二點九三七坪（計算方式：174．99866×0
　　　．3025＝52．937094），核之與前揭土地預定買賣契約書第一條約定被告陸章銓所應
　　　給付之面積五二點九四坪，僅差約○點○○三坪之微，可謂已經符合，依此而觀，益
　　　徵原告與被告陸章銓所訂上開土地買賣契約第一條雖將六六六地號土地亦記載為買賣
　　　之標的，然伊等立約時之真意應未將非位於系爭房屋所在社區範圍內之該六六六地號
　　　土地亦含括在內，原告尚不得拘泥前揭土地買賣契約文字之記載，即遽謂該六六六地
　　　號亦屬買賣標的，而認被告陸章銓負有將該土地上所存之最高限額七千二百萬元之抵
　　　押權予以塗銷，而為無負擔所有權移轉之義務，是被告抗辯上開土地買賣契約第一條
　　　所載六六六地號土地，純係贅引一節，應可採信。因之，被告陸章銓已依前揭土地買
　　　賣契約第一條之約定，將為買賣標的之六六二、六六二–二、六六二–一三三、六六
　　　二–二○九、六六四–七及六六二–一二○等六地號土地移轉登記予原告與其他承購
　　　戶共有或單獨所有，既如前述，而無原告所指違約情事，則原告主張被告交付本件房
　　　地時，並未依約塗銷六六六地號土地上之他項權利設定，被告陸章銓應負權利瑕疵擔
　　　保責任，並據以援引民法第三百五十三條規定，依關於債務不履行之規定，解除本件
　　　房地買賣契約云云，即屬無據。
（三）又縱令六六六地號土地確如原告所稱係屬本件土地買賣契約之買賣標的，然該契約第
　　　五條第一項既約定：「乙方（按即被告陸章銓）保證本土地產權清楚，若有糾紛或設
　　　有他項權利情事者，概由乙方負責於交屋前理清或塗銷之」，且前述房屋預定買賣契
　　　約第七條第一項亦約定：「乙方（按即被告中邑公司）保證本房屋土地產權清楚，若
　　　有糾紛或設有他項權利情事者，概由乙方負責於交屋前理清或塗銷之」，顯見兩造約
　　　定被告至遲應於「交屋前」除去六六六地號土地上所存之抵押權，並為所有權移轉義
　　　務之履行。惟系爭房屋迄尚未交屋等情，已經兩造所是認，且六六六地號土地屬他人
　　　所有，亦有土地登記謄本在卷可考，是原告如欲依民法第三百五十三條規定，依關於
　　　債務不履行之規定，行使其權利，除非原告能證明被告確已給付不能（亦即學說上所
　　　謂主觀不能），始得解除契約（民法第二百五十六條參照）。然原告並未舉證證明被
　　　告於系爭房屋交屋前已確定無法將六六六地號土地上所存之抵押權除去，及無法請求
　　　該土地之現所有權人移轉登記為其所有，再由其移轉予原告，或逕行請求該土地之所
　　　有權人逕將所有權移轉登記於原告，即難認原告就六六六地號土地所為無負擔所有權
　　　移轉義務之履行，已屬不能給付，且此項給付不能，係可歸責於被告之事由，而得據
　　　以解除契約。
　　是原告主張已合法解除本件買賣契約，即難憑採。
五、又原告雖另主張系爭房屋存有瑕疵（原告所指瑕疵情形，將分項詳如下述），認被告中
　　邑公司未依約為符合債之本旨之給付，應負物之瑕疵擔保責任，而主張依民法第三百五
　　十九條或依不完全給付之規定，類推適用民法第二百五十四條之規定解除本件買賣契約
　　等情，惟被告否認其事。經查：
（一）按當事人主張有利於己之事實者，就其事實有舉證之責任，民事訴訟法第二百七十七
　　　條前段定有明文。查原告雖主張系爭房屋坐落之山坡地於買賣成立後旋為台中市政府
　　　公告為危險山坡地、不適宜居住地區，擋土牆有移動、崩裂情形，且該房屋所採用之
　　　混凝土強度不足，致生房屋牆壁有龜裂現象，已足影響房屋結構之安全性，如遇豪雨
　　　、強震，恐造成重大之損害而危及原告之身家安全等情，惟既為被告所否認，則依舉
　　　證責任分配之原則，原告即應就上開利己事實，先負舉證之責任。然查，原告並未提
　　　出積極證據以實其說，且經本院囑託台灣省結構工程技師公會予以鑑定，而就現場取
　　　樣並做試體抗壓試驗結果，發現依混凝土鑽心試驗報告書，知該試體之平均抗壓強度
　　　為３９１ＫＧ／ＣＭ，其中最小之抗壓強度為３８３ＫＧ／ＣＭ，兩者均大於設計強
　　　度（２１０ＫＧ／ＣＭ），符合建築技術規則建築構造篇第三百五十二條之規定，認
　　　屬合格；至於擋土牆部分，經查核「預力地錨計算書」，其所採用之係數及設計方法
　　　，尚符合國內一般工程慣例，有台灣省結構工程技師公會鑑定報告書附卷可憑，縱該
　　　鑑定書曾提及未查核就「預力地錨計算書」之施工成果，惟參諸系爭房屋歷經九二一
　　　大地震後，其結構體及擋土牆並未因而坍塌崩毀等情研判，實難認系爭房屋之混凝土
　　　強度不足而無法抗壓強震，是原告前揭主張，尚難憑採。從而，原告據以主張系爭房
　　　屋因欠缺物應具備之價值、品質、效用，且屬無從補正之瑕疵，而謂被告中邑公司應
　　　負物之瑕疵擔保責任，並依民法第三百五十九條規定解除本件房地買賣契約，自乏依
　　　據。
（二）次按物之瑕疵擔保請求權，依民法第三百五十四條之規定，原則上於危險移轉時始成
　　　立，在危險移轉前，關於標的物得適用一般規定，就給付不能、給付遲延等均有適用
　　　，蓋因出賣人有給付無瑕疵物之義務，買受人有拒絕受領瑕疵物，而主張一般債權法
　　　之權利。惟於瑕疵之除去迄於危險移轉時已為不能，或出賣人已確定的為拒絕時，買
　　　受人例外的於危險移轉前，亦得主張瑕疵擔保請求權。查本件原告雖另主張系爭房屋
　　　於八十七年四月間為台中市政府委託土木技師公會實地考察報告指出係屬Ｂ級，特徵
　　　為擋土牆移動、崩裂，必須再做安全評估與鑑測，顯然結構品質不符兩造所訂契約附
　　　件三「建材與設備」第一項之約定，足見系爭房屋無法防震等情，並提出剪報四份為
　　　證。惟被告辯稱：該「考察報告」縱屬存在，依原告檢附之媒體報導，亦不過為目測
　　　之結果，應無何參考價值可言，況「天星國家別墅」縱被列為Ｂ級，亦僅係指「現況
　　　發現局部或部份設施有缺失（瑕疵），建議住戶可考慮委請相關專業技師辦理安全檢
　　　測及改善處理」，建議進行安全評估並加強監測而已，並非表示有任何安全上之危險
　　　。且「天星國家公園別墅」經評定為Ｂ級後，被告中邑公司已依台中市政府工務局山
　　　坡地審查小組之建議，陸續施工將應改善部分進行補強工作，已完成安全檢測及改善
　　　處理，則本件自無原告所稱為危險山坡地，不適宜居住地區可言。經查，台中市政府
　　　確於八十七年度委託台灣省土木技師公會辦理「天星國家別墅」山坡地住宅社區安全
　　　檢查，並將該社區評定等級為Ｂ級，即指「現況發現局部或部份設施有缺失（瑕疵）
　　　，建議住戶可考慮委請相關專業技師辦理安全檢測及改善處理」等情，已經本院向台
　　　中市政府函查明確，並有該府九十年五月十八日九十府工管字第六四二三六號函及其
　　　檢附之山坡地安全檢查報告服務書一份可參，而該份報告服務書並敘及處理情形為１
　　　、監測計劃缺乏相關數據，請提供並簽證，２、儘速提供整治分析評估報告，３、社
　　　區西南側水溝變形、龜裂、輕微崩落，放置監測儀器及護坡植栽設施計劃，建請提供
　　　（詳上開服務書第六頁），此外，再參酌服務書內所檢附之照片說明（詳服務書第七
　　　頁至十六頁），本院依此研判，前揭檢查報告所謂「天星國家別墅」局部或部份設施
　　　有缺失（瑕疵）應係指擋土構造物、監測系統、噴凝土排水孔不足及堵塞、缺乏截水
　　　溝，縱橫向排水、截水溝龜裂，彎曲突出、水溝下陷變形、道路側溝底龜裂剝落等情
　　　形，惟因該等瑕疵並非有關系爭房屋之結構部分，至為灼然，而原告與被告中邑公司
　　　所訂房屋買賣契約附件三建材與設備第一項又僅係就結構部分約定「．．．採用ＲＣ
　　　結構系統，具備防火、防颱、防震、防水，隔熱之最佳功能，品質安全符合國家ＣＮ
　　　Ｓ標準．．．」，故原告主張「天星國家別墅」社區上開經評定為Ｂ級之結果，係屬
　　　結構品質違反前述約定，容有誤會。然系爭房屋所在之「天星國家別墅」社區既有上
　　　揭瑕疵，則原告得否於系爭房屋交屋前，主張物之瑕疵擔保請求權，揆之前開說明，
　　　自端視該瑕疵得否除去及被告是否拒絕擔保。查前開報告服務書既就「天星國家別墅
　　　」社區安全檢查結果敘明處理情形，已如上述，則上開瑕疵應係可以補正除去，此再
　　　佐以該服務書內之照片說明，其中編號十及十二之照片說明註記〝未改善〞（各參照
　　　編號九及十一之照片說明），又編號十五、十七之照片則分別為改善編號十三、十四
　　　及編號十六照片（均攝於八十七年三月九日）所示情形，而攝於八十七年十二月二十
　　　二日之近況照片等情，復參酌被告亦自承已依台中市政府工務局山坡地審查小組之建
　　　議，陸續施工將應改善部分進行補強工作，並提出照片二十四張為憑，足見該等瑕疵
　　　之除去並非不能，且被告亦無拒絕擔保情事，否則其大可不必為改善行為，依此而觀
　　　，原告於系爭房屋交屋前，遽為行使民法第三百五十九條所定之瑕疵擔保請求權，主
　　　張解除本件買賣契約，自難謂有理。
（三）又原告雖另主張本案之地基施工，其接獲被告中邑公司之施工作法竟用沙拉油桶充作
　　　地基，而非使用合法級配，嚴重影響結構及居住安全，此亦應係本案建物之隔間牆壁
　　　底部侵蝕毀壞，甚至漏空等狀況發生之原因，故原告據此解除契約，應屬合法云云，
　　　並提出薔薇Ｂ區建物之施工照片為證。惟查，原告向被告中邑公司買受之系爭房屋係
　　　屬薔薇區編號Ｃ７之房屋，並非位於薔薇Ｂ區，此觀之卷附房屋買賣預定契約書第一
　　　條之約定自明，是則，縱令薔薇Ｂ區建物之地基係以沙拉油桶填充施工，亦難據而推
　　　論系爭房屋之地基亦係以沙拉油桶充作地基，況實情果如原告所言，則系爭房屋坐落
　　　地基之負重力應極差，其又如何能倖而躲避九二一強震之摧殘而未塌陷？此衡與常情
　　　有違，是原告就上開有利於己之主張，既未能提出其他積極證據以供本院參酌，自難
　　　採信，其據此解除契約，即非合法。
　　而原告嗣雖又主張據悉本案之擋土牆於施工時，被告因發覺興建房屋面積不足，為補足
　　契約面積，故向後（即擋土牆）方向施作，而遭被告中邑公司恣意挖掘破壞，關於擋土
　　牆之功能已然減損云云，惟原告既自承該等主張係「據悉」而以為之，真相如何，尚待
　　查明等詞，則本院在原告未舉證證明所主張者為真實之前，自無庸職權予以探究該等情
　　事是否為真，是原告此之主張，亦難憑採。
（四）至原告主張系爭房屋未按圖施工，致存有如附表所列之瑕疵，經催告修補，迄未依約
　　　補正完成，被告已陷於不完全給付一節，查：
　１、被告固不爭執有附表編號一所示「四樓應為天井，但蓋為斜頂」情事，惟辯稱係應原
　　　告要求，免費為原告施作，原告反指為瑕疵，並無所據云云。然觀之卷附原告與被告
　　　中邑公司所訂房屋預定買賣契約書附件六後所檢附之系爭房屋各層平面圖，其中四層
　　　平面圖顯示四樓確應為天井之設計，是兩造既約定四樓應為天井，而現況卻蓋為斜頂
　　　，則被告就其抗辯此乃應原告要求所以為之等情，自應負舉證之責，惟被告卻僅空言
　　　否認，而未舉證以實其說，自無可取。從而，原告主張系爭房屋有如附表編號一所示
　　　瑕疵，可堪採信。
　２、又被告就附表編號二所示「天井共同壁用保麗龍加鐵絲施工法，而非採用ＲＣ結構系
　　　統」情形雖不否認，惟抗辯棟與棟間之天井共同壁，其性質僅屬「隔屏」，而非系爭
　　　房屋之結構，兩造所簽合約內並無約定共同壁之施作須用ＲＣ結構系統，且就隔屏採
　　　用之保麗龍加鐵絲之施工法，乃符合ＣＮＳ之施工法，故原告要求被告公司須用ＲＣ
　　　結構系統，亦無所據等語。經查，系爭房屋之天井共同壁係採用保麗龍加鐵絲施工法
　　　，固為兩造所不爭，而堪信為真，惟觀之上述系爭房屋之各層平面圖，並經本院到場
　　　勘驗結果，尚難認該天井共同壁係屬系爭房屋之結構部分。因之，兩造既僅就系爭房
　　　屋之結構部分於契約中約定須採用ＲＣ結構系統（詳理由第五項第二款所載），則被
　　　告就非結構部分之天井共同壁縱採用保麗龍加鐵絲施工法，亦難認與契約之約定有所
　　　未符，是原告主張此部分係屬瑕疵，尚無所據，被告所辯，應堪憑採。
　３、另原告所指附表編號三至八所示瑕疵部分，雖為被告所否認，並抗辯是否有該等瑕疵
　　　應由鑑定機關予以鑑定云云。惟經本院現場勘驗結果，除未發現編號三所載滲水現象
　　　，及編號五、七所列瑕疵無法以目測觀察外，其餘現狀以目測結果，確有如編號四、
　　　六、八號所載之瑕疵等情，已經本院勘驗明確，並製有勘驗筆錄可稽，且經本院囑託
　　　台灣省結構工程技師公會鑑定結果，亦已確認建材施工部分，確有如附件修補費用明
　　　細表所示之瑕疵，然亦載明如經適當修補，研判可恢復原設計功能，其所需相關之修
　　　補費用合計十二萬六千三百六十元，此有台灣省結構工程技師公會前開鑑定報告書可
　　　參，是原告所指此部分瑕疵，既經台灣省結構工程技師公會以精密之儀器及專業技術
　　　予以鑑定確認，自堪採信，被告空言否認，應無足取。
　４、嗣原告雖又主張系爭房屋棟與棟隔間牆竟施用保麗龍加鐵絲網，明顯違反契約，且屬
　　　情節重大，影響安全等情，惟姑不論原告就此並未提出積極證據予以證明，縱令被告
　　　就系爭房屋棟與棟隔間牆亦施用保麗龍加鐵絲網，因牆壁雖屬房屋之主要構造部分，
　　　但與構成房屋結構之樑、柱部分尚屬有間（建築設計施工篇第七十條參照），是原告
　　　執此遽謂被告有違兩造就結構應用ＲＣ結構系統之約定，且情節重大，影響安全云云
　　　，尚乏堅強依據可為其有利之認定，尚非可採。
　５、至原告所主張被告就天井及牆壁部分未依結構平面圖之設計施作，此除影響結構安全
　　　外，更屬違建，倘遭拆除，系爭房屋在無天井及牆壁之情形下，將不堪居住部分。按
　　　原告與被告中邑公司所訂房屋預定買賣契約第六條第一項約定：
　　　「乙方得於不影響本戶房屋面積，及位置之情形下，就本戶為變更設計，但不得違背
　　　法令，並應申請主管機關之核准」，是以，原告既於契約中訂明容許被告中邑公司為
　　　工程之變更設計，則被告就天井及牆壁部分縱使確未依結構平面圖之設計施作，牆壁
　　　位置不符，惟只要未害及系爭房屋之房屋面積及位置，且與法令無違，即難認被告有
　　　何違約之處，是原告此之主張，難以遽採。
　６、綜上所述，系爭房屋固存有如附表編號一、四、五、六、七、八所示之瑕疵，惟因該
　　　等瑕疵之除去，尚非不能，則在系爭房屋尚未交屋前，原告遽行主張被告應負物之瑕
　　　疵擔保責任，依民法第三百五十九條之規定，解除本件房地買賣契約，揆諸前述理由
　　　第五項第二款之說明，尚難謂於法有據。而縱令被告否認該等瑕疵之存在，可認為被
　　　告已拒絕擔保，惟按出賣人應負物之瑕疵擔保責任時，如依其情形顯失公平者，買受
　　　人僅得請求減少價金（民法第三百五十九條但書參照），而所謂顯失公平，即指瑕疵
　　　對於買受人所生之損害與解除契約對於出賣人所生之損害，有失平衡而言。是則，系
　　　爭房屋縱使存有如附表編號一所示之瑕疵，惟因該瑕疵之存在尚非不能達本件契約之
　　　目的，加以系爭房屋所存其餘上開瑕疵，所須相關修補費用亦僅需十二萬六千三百六
　　　十元，業如前述，是原告遽以該等瑕疵即據為解除本件買賣契約之依據，顯有失公平
　　　，應認原告就此僅得請求減少其價金。
　７、又原告雖另以其曾於八十七年十月二十二日委請律師發函催告，惟仍未獲修補瑕疵，
　　　被告已陷不完全給付為由，依不完全給付之規定，類推適用民法第二百五十四條之規
　　　定解除本件買賣契約云云。惟按，給付無確定期限者，債務人於債權人得請求給付時
　　　，經其催告而未為給付，自催告時起負遲延責任，債務人負遲延責任時，僅債權人定
　　　期催告，仍不給付者，債權人始得解除契約，民法第二百二十九條第二項、第二百五
　　　十四條定有明文。經觀之原告所提出為證據之卷附中壢郵局第一四○八、一三一三號
　　　存證信函、八十七年八月四日中炫字第九八○七○五號及同年十月二十二日中炫字第
　　　九八一○○三號律師函之內容，其中中壢郵局第一四○八號存證信函係以系爭房屋有
　　　瑕疵為由，而對被告為解除契約之意思表示；又中壢郵局第一三一三號存證信函則係
　　　通知世華銀行系爭房屋因有瑕疵，尚未交屋，故暫不撥付貸款等情；而八十七年八月
　　　四日中炫字第九八○七○五號律師函則係催告被告應於五日內修補瑕疵，並逕行附有
　　　被告未於該期間內補正瑕疵，即以該函為解除契約之意思表示；另八十七年十月二十二
　　　日中炫字第九八一○○三號律師函則以被告未於上開第九八○七○五號律師函所定五
　　　日期間內修補瑕疵，而以該函為解除契約之意思表示。準此而觀，原告既未舉證證明
　　　其以前揭一四○八號存證信函解除契約前，曾催告被告履行，而於被告負遲延責任時
　　　，再定期催告而仍有不履行之情形時，始以該函為解約之意思表示，尚難認已合法解
　　　除本件房地買賣契約。同理，原告分以上開九八一○○三號、九八○七○五號為解約
　　　之意思表示前，亦未舉證其已依法催告被告履行契約義務而負遲延責任時，又另行定
　　　期催告，因被告仍未履行，始依前開規定，解除本件房地買賣契約，是原告主張本件
　　　買賣契約已合法解除，尚非有據。
六、綜上所述，原告主張本件房地買賣契約已經解除，而失去效力等情，既非可採，從而，
　　原告本於契約解除後之回復原狀請求權，依民法第二百五十九條第一款之規定，請求被
　　告陸章銓及中邑公司分別返還已受領之買賣價金各一百二十五萬元及二百零六萬九千八
　　百元，及均自訴狀繕本送達翌日起至清償日止，按年息百分之五計算之利息，即無理由
　　，應予駁回。原告之訴既經駁回，其假執行之聲請，亦失所附麗，應併予駁回。
七、本件事證已臻明確，兩造其餘攻擊防禦方法及舉證，與本件判決結果並無影響，爰不逐
　　一論述。又原告雖聲請本院再囑託中興大學土木工程學系鑑定：１、系爭房屋一樓樓板
　　以沙拉油桶替代級配施作，符合施工圖說或工程範例？２、此施工法，是否造成房屋龜
　　裂原因？３、本案擋土牆遭破壞後之擋土功能減損程度？是否會影響居住安全？４、請
　　求台灣省結構工程技師公會出具關於本案房屋瑕疵修補費用之估價依據。５、系爭房屋
　　之天井及牆壁有無依照結構平面圖施作？６、如未依圖施作，則該天井及牆壁依法拆除
　　後，影響結構安全之程度等情，惟查，就關於１、２、３項之聲請部分，因本院已認原
　　告就其主張本案之地基施工，被告中邑公司係用沙拉油桶充作地基為施工方法，而非使
　　用合法級配，及本案之擋土牆於施工時，被告因發覺興建房屋面積不足，為補足契約面
　　積，故向後（即擋土牆）方向施作，而遭被告中邑公司恣意挖掘破壞等前提要件，已因
　　未能舉證而不足採信（詳理由第五項第三款所載），故此部分之聲請，即無必要。另第
　　４項之聲請部分，因台灣省結構工程技師公會已於鑑定報告書中載明該等修補費用係參
　　考「高雄市政府工務局」八十六年七月審定之「鑑定手冊」中附錄六之單價，並依該會
　　按實際行情予以編列，故此部分聲請，亦無必要。至第５、６項之聲請部分，因本院認
　　原告既於契約中訂明容認被告中邑公司有工程變更設計之權限，則被告就天井及牆壁部
　　分縱使確未依結構平面圖之設計施作，牆壁位置不符，惟只要未害及系爭房屋之房屋面
　　積及位置，且與法令無違，即難認係屬違約，而可謂為瑕疵（詳理由第五項第四款第五
　　目所載），是原告此部分之聲請，自核無必要，附此敘明。
八、據上論結，本件原告之訴為無理由，依民事訴訟法第七十八條，判決如主文。
中　　　　華　　　　民　　　　國　 九十一　 年　　　七　　　 月　　　十　　　 日
　　　　　　　　　　　　　　　　　　臺灣臺中地方法院民事庭
~B法　　　官　吳美蒼
右為正本係照原本作成
如不服本判決，應於判決送達後二十日內，向本院提出上訴狀。
中　　　　華　　　　民　　　　國　 九十一　 年　　　七　　　 月　　　十八　　 日
~B法院書記官
附表：
一、四樓應為天井，但蓋為斜頂。
二、天井共同壁用保麗龍加鐵絲施工法，而非採用ＲＣ結構系統。
三、嚴重滲水。
四、落地門檻及踢腳收邊方式未照約定。
五、二樓前陽台石頭漆水痕不良。
六、二樓後浴門外梯平台附近牆面不平。
七、三樓後臥地磚不平。
八、四樓臥室屋頂滲水、落地門邊牆不平。
九、房屋坐落之山坡地為台中市政府公告為危險山坡地，不適居住地區。有無擋土牆崩裂或
　　其他安全上之危險？十、混凝土強度不足。
